fi: Hammasproteesin pohjaväri: Ikenenväriset; Vaaleanpunainen; Muu
sv: Basfärg för tandprotes: Naturligt tandkött; Rosa; Övrigt
zh-TW: 假齒基底顏色: 自然色; 粉紅色; 其他
ro-RO: Culoare bază proteză: Gingie naturală; Roz; Altele
vi: Màu hàm giả: Lợi tự nhiên; Màu hồng; Khác
fr: Couleur de base du dentier: Gomme naturelle; Rose; Autre
sl-SI: Osnovna zobne proteze: Naravna dlesen; Rožnata; Drugo
it: Colore della base della protesi: Gomma naturale; Rosa; Altro
hr-HR: Boja baze zubne proteze: Prirodni desni; Ružičasta; Ostalo
el: Χρώμα βάσης οδοντοστοιχίας: Φυσικό κόμμι; Ροζ; Άλλο
de: Zahnfleischfarbe der Prothese: Natürliches Zahnfleisch; Rosa; Sonstiges
ja: 義歯床の色: 天然歯茎; ピンク; その他
bg-BG: Цвят на основата на зъбната протеза: Естествена дъвка; Розов; Други
pt-PT: Cor da base da dentadura: Gengiva natural; Rosa; Outro
pt-BR: Cor da base da dentadura: Gengiva natural; Rosa; Outro
da: Protese basefarve: Naturgummi; Pink; Andet
es: Color base de la dentadura: Goma natural; Rosa; Otros
lt-LT: Dantų protezo pagrindo spalva: Natūralios dantenos; Rožinė; Kita
sk-SK: Základná farba zubnej protézy: Prírodná guma; Ružový; Iné
nb: Grunnfarge på tannprotese: Naturlig tannkjøtt; Rosa; Annet
cs: Základní barva zubní protézy: Přírodní guma; Růžová; Jiné
pl: Kolor podstawy protezy: Guma naturalna; Różowy; Inne
ru: Цвет базиса зубного протеза: Натуральная жвачка; Розовый; Другой
ko: 의치 베이스 색상: 자연스러운 잇몸색; 분홍색; 기타
zh-CN: 义齿基托颜色: 天然树胶; 粉红色; 其他
th: สีพื้นฟันปลอม: สีเหงือกตามธรรมชาติ; สีชมพู; อื่นๆ
en: Denture base color: Natural gum; Pink; Other
tr: Protez Taban Rengi: Doğal sakız; Pembe; Diğer
hu: Fogsor alapjának színe: Természetes fogíny; Rózsaszín; Egyéb
nl: Kleur kunstgebitbasis: Natuurlijk tandvlees; Roze; Andere